臺灣高雄地方法院刑事判決　　　　　　　　　　　　九十二年度簡上字第六九五號
　　上　訴　人
　　即　被　告　甲○○
右上訴人因違反商標法案件，不服本院高雄簡易庭中華民國九十二年十月二十九日九
十二年度簡字第二九六七號第一審判決（聲請簡易判決處刑案號：九十二年度偵字第
一四二六八號），提起上訴，本院判決如左：
    主  文
原判決撤銷。
甲○○連續明知為未得商標權人同意，於同一商品，使用相同之註冊商標之商品而販
賣，累犯，處有期徒刑肆月，如易科罰金，以參佰元（即新台幣玖佰元）折算壹日。
扣案如附表所示仿冒商標之上衣及短褲均沒收。
    事  實
一、甲○○前因偽造文書案件，經本院於民國八十五年六月六日以八十五年度訴字第
    六七四號判處有期徒刑三月，並經臺灣高等法院高雄分院以八十五年度上訴字第
    一二六六號撤銷原判決，改判有期徒刑三年，其後經最高法院於八十六年一月二
    十三日以八十六年度台上字第三五四號判決駁回上訴確定，嗣經入監執行，復於
八十七年六月三十日假釋出監，而於八十九年二月二十八日因縮短刑期且假釋期
    滿未經撤銷而以執行完畢論。詎其仍不知悔改，明知如附表所示上衣、短褲等商
    品之商標圖樣，業經他人於該商品上取得商標註冊登記（商標專用權人、專用期
    間、商標圖樣等均如附表所示），且明知其自姓名年籍均不詳之綽號「阿仁」之
    成年男子處以新台幣（下同）三百二十元至八百元不等之單價所購得之不詳數目
    上衣、短褲，均係姓名年籍不詳之人所製造，而未得商標權人同意，使用相同於
    上開註冊商標之上衣及短褲，其竟仍基於販賣上開商品以意圖營利之概括犯意，
    自九十二年六月八日起至同年月九日下午六時許止，在高雄市○鎮區○○路黃昏
    市場其所擺設之攤位上，連續多次將上開上衣、短褲販賣予不特定顧客，販售價
    格為每件五百元至一千一百元不等。嗣於九十二年六月九日下午六時許，為警當
    場查獲，並扣得如附表所示之仿冒上衣及短褲。
二、案經高雄市政府警察局小港分局報告臺灣高雄地方法院檢察署檢察官偵查而聲請
    簡易判決處刑。
    理  由
一、訊據上訴人即被告甲○○固坦承於右開時、地販賣前揭上衣、短褲而為警當場查
    獲之事實，惟矢口否認有何違反商標法之犯行，辯稱：前揭上衣、短褲是「阿仁
    」所寄賣，平常伊只是販賣便宜之衣物，並不知道前揭上衣、短褲是仿冒商品，
    案發之後伊才知道前揭上衣、短褲係仿冒的，而原審亦判決過重云云。經查，如
    附表所示之上衣、短褲等商品之商標圖樣，業經他人於該商品上取得商標註冊登
    記（商標專用權人、專用期間、商標圖樣等均如附表所示）之事實，業經鑑定人
    賴麗玉於警詢中鑑定無訛（參見警卷第三頁），並製有鑑定證明書乙份附卷可按
    ，且有經濟部智慧財產局所公告之商標資料檢索三份在卷可稽；嗣該上衣、短褲
    業為警於右開時、地當場查獲之事實，則有高雄市政府警察局小港分局扣押筆錄
    、扣押物品收據及扣押物品目錄表各乙份附卷可佐，並有該上衣、短褲扣案可稽
    ，均堪認屬真實。次查，被告辯稱前揭上衣、短褲係「阿仁」所寄賣云云，然其
    於警詢中業已供稱前揭上衣、短褲係其向「阿仁」所購買，且購買之單價係三百
    二十元至八百元不等，其再販售之單價則係五百元至一千一百元不等，可見其不
    僅供明其向何人購買，且並已詳述其買進賣出之價格，而其於本院審理中，對於
    該警詢中之供詞亦表示無意見，並未質疑該警詢供詞之任意性，則其於警詢中所
    供應非臨訟杜撰之詞，其於本院審理時始翻異前詞，改口供稱係「阿仁」所寄賣
    云云，當係事後卸責之詞，自無足取。又如附表所示之商標圖樣，均屬國際知名
    品牌而廣為人知之商標圖樣，應為一般公眾所知悉，被告辯稱其不知道云云，已
    屬難採，況被告業已從事販賣衣物之工作長達二年多，此經被告供明在卷，衡諸
    一般社會通常經驗，被告既係以販售衣物為業，且長達二年多之時間，自係知悉
    或熟稔業界內之各種商標品牌，更無不知如附表所示之知名商標已經他人註冊登
    記取得之理，是其空口為辯，實不足採信。綜上所述，本件事證已臻明確，被告
    之犯行應堪認定。
二、查被告行為後，商標法業於九十二年五月二十八日修正公布，並於同年十一月二
    十八日正式施行，該法原於第六十三條、第六十二條第一款規定：明知為意圖欺
    騙他人，於同一商品，使用相同於他人註冊商標之圖樣之商品而販賣者，法定刑
    為一年以下有期徒刑、拘役或科或併科新台幣五萬元以下罰金；惟於修法後，則
    改於第八十二條、第八十一條第一款規定：明知為未得商標權人同意，於同一商
    品，使用相同之註冊商標之商品而販賣者，法定刑為一年以下有期徒刑、拘役或
    科或併科新台幣五萬元以下罰金。又上開法條文字固有若干修改，但均屬本件被
    告所為之該當構成要件，自有比較新、舊法之問題。爰經比較新、舊法結果，因
    法定刑度並無不同，自應適用裁判時之法律即修正後之現行商標法規定。故核被
    告所為，係犯商標法第八十二條、第八十一條第一款之「明知為未得商標權人同
    意，於同一商品，使用相同之註冊商標之商品而販賣」罪，其意圖販賣而陳列使
    用相同於他人註冊商標之商品之低度行為，為販賣之高度行為所吸收，不另論罪
    。被告先後多次販賣仿冒商標之商品，時間緊接，方法相同，犯罪構成要件亦相
    同，顯係基於概括犯意反覆為之，為連續犯，依刑法第五十六條規定，應論以一
    罪，並加重其刑。被告於每次同時地販賣前揭上衣、短褲之行為，係同時侵害如
    附表所示之數個商標專用權人之法益，乃一行為觸犯數罪名，為同種想像競合犯
    ，依刑法第五十五條規定，從一重處斷。被告前因偽造文書案件，經本院於八十
    五年六月六日以八十五年度訴字第六七四號判處有期徒刑三月，並經臺灣高等法
    院高雄分院以八十五年度上訴字第一二六六號撤銷原判決，改判有期徒刑三年，
    其後經最高法院於八十六年一月二十三日以八十六年度台上字第三五四號判決駁
    回上訴確定，嗣經入監執行，復於八十七年六月三十日假釋出監，而於八十九年
    二月二十八日因縮短刑期且假釋期滿未經撤銷而以執行完畢論，此有本院被告院
    內索引卡紀錄表、臺灣高等法院被告全國前案紀錄表、臺灣高雄地方法院檢察署
    刑案資料查註紀錄表各乙份在卷可按。其受有期徒刑執行完畢，於五年以內再犯
    本件最重本刑為有期徒刑以上之罪，為累犯，應依刑法第四十七條之規定，加重
    其刑，並依法遞加之。
三、原審認本案事證明確，予以論罪科刑，固非無見。惟查，商標法業經修正施行，
    業如上述，原審判決未及比較新舊法，而以舊法之規定論罪科刑，自有未合。被
    告指摘原審判決不當而提起上訴，雖無理由，但原審判決既有上述未合之處，自
    應予以撤銷改判。本院審酌商標具有辨識商品來源之功用，且企業者通常經過相
    當時間並投入大量資金於商品之行銷及品質之改良，始得使該商標具有代表一定
    品質之效，被告為貪圖小利，販賣品質低劣之仿冒品，對商標專用權人潛在市場
    利益造成侵害非小，有礙公平交易秩序，並有損我國之國際形象，而其復於犯後
    仍矢口否認犯行，飾詞圖卸其責，自應受有相當程度之刑事非難；惟另考量被告
    販賣之期間僅有二日，且其經查扣所販賣仿冒商標之上衣、短褲之數量及價值並
    非至鉅等一切情狀，酌情量處如主文所示之刑，並諭知易科罰金之折算標準，以
    資懲儆。又扣案如附表所示之仿冒上衣、短褲，皆為被告販賣之仿冒商標商品，
    爰依商標法第八十三條規定，均併予宣告沒收之。
據上論結，應依刑事訴訟法第四百五十五條之一第三項、第三百六十九條第一項前段
、第三百六十四條、第二百九十九條第一項前段，商標法第八十二條、第八十一條第
一款、第八十三條，刑法第十一條、第五十六條、第五十五條、第四十七條、第四十
一條第一項，罰金罰鍰提高標準條例第二條，判決如主文。
本案經檢察官彭斐虹到庭執行職務。
中      華      民      國    九十三    年      一      月     十九     日
                              臺灣高雄地方法院刑事第六庭
                                  審判長法  官  陳志銘
                                        法  官  高英賓
                                        法  官  陳信旗
右為正本，係照原本作成，證明與原本無異。
不得上訴。
                                        書記官張家榮
中      華      民      國    九十三    年      一      月     十九     日
┌───────────────────────────────────┐
│附表                                        九十二年度簡上字第六九五號│
├──┬─────┬───────┬─────┬──────┬─────┤
│編號│被仿冒商標│專用期限或延展│核准使用之│商標專用權人│扣押商品種│
│    │之商標品牌│專用期限      │商品範圍  │            │類、數量  │
│    │及圖樣（英│              │          │            │          │
│    │文部分）  │              │          │            │          │
├──┼─────┼───────┼─────┼──────┼─────┤
│一  │ＬＶ  ＬＯ│九十七年三月十│衣服及內衣│法商路易威登│上衣三件  │
│    │ＧＯ      │五日          │、襯衫、洋│馬爾悌耶公司│          │
│    │          │              │裝等      │            │          │
├──┼─────┼───────┼─────┼──────┼─────┤
│二  │ＣＨＡＮＥ│九十七年三月三│各種衣服  │瑞士商香奈兒│上衣三件  │
│    │Ｌ        │十一日        │          │股份有限公司│          │
├──┼─────┼───────┼─────┼──────┼─────┤
│三  │ＧＯＣＣＩ│九十六年八月三│各種衣服、│義商固喜歡固│上衣六件、│
│    │          │十一日        │褲子等    │喜公司      │短褲二件  │
└──┴─────┴───────┴─────┴──────┴─────┘
附錄本判決論罪之法條：
商標法第八十一條
    未得商標權人或團體商標權人同意，有下列情形之一者，處三年以下有期徒刑、
    拘役或科或併科新臺幣二十萬元以下罰金：
        一、於同一商品或服務，使用相同之註冊商標或團體商標者。
        二、於類似之商品或服務，使用相同之註冊商標或團體商標，有致相關消費
            者混淆誤認之虞者。
        三、於同一或類似之商品或服務，使用近似於其註冊商標或團體商標之商標
            ，有致相關消費者混淆誤認之虞者。
商標法第八十二條
    明知為前條商品而販賣、意圖販賣而陳列、輸出或輸入者，處一年以下有期徒刑
    、拘役或科或併科新臺幣五萬元以下罰金。
